臺灣高等法院臺中分院刑事判決　　　 100年度上訴字第1020號
上　訴　人
即　被　告　詹佳耀
上列上訴人因違反毒品危害防制條例案件，不服臺灣彰化地方法
院100年度訴字第270號中華民國100年3月31日第一審判決（起訴
案號：臺灣彰化地方法院檢察署100年度毒偵字第77號），提起
上訴，本院判決如下：
    主  文
上訴駁回。
    理  由
一、依刑事訴訟法第350條、第361條、第362條、第367條規定，
    不服地方法院之第一審判決而上訴者，須提出上訴書狀，並
    應敘述具體理由，為上訴必備之程式；其所提出之書狀未敘
    述上訴理由，或僅曾以言詞陳述上訴理由者，均應於上訴期
    間屆滿後20日內補提理由書於第一審法院。第一審法院經形
    式審查，認逾期未補提上訴理由者，應定期間先命補正；逾
    期未補正者，為上訴不合法律上之程式，應以裁定駁回。倘
    已提出上訴理由，但所提非屬具體理由者，則由第二審法院
    以上訴不合法律上之程式，判決駁回。而所謂具體理由，必
    係依據卷內既有訴訟資料或提出新事證，指摘或表明第一審
    判決有何採證認事、用法或量刑等足以影響判決本旨之不當
    或違法，而構成應予撤銷之具體事由，始克當之（例如：依
    憑證據法則具體指出所採證據何以不具證據能力，或依憑卷
    證資料，明確指出所為證據證明力之判斷如何違背經驗、論
    理法則）；倘僅泛言原判決認定事實錯誤、違背法令、量刑
    失之過重或輕縱，而未依上揭意旨指出具體事由，或形式上
    雖已指出具體事由，然該事由縱使屬實，亦不足以認為原判
    決有何不當或違法者（例如：對不具有調查必要性之證據，
    法院未依聲請調查亦未說明理由，或援用證據不當，但除去
    該證據仍應為同一事實之認定），皆難謂係具體理由，俾與
    第二審上訴制度旨在請求第二審法院撤銷、變更第一審不當
    或違法之判決，以實現個案救濟之立法目的相契合，並節制
    濫行上訴（最高法院97年度臺上字第892號判決意旨可資參
    照）。又理由是否具體，則屬第二審法院審查之範圍，不在
    命補正之列，亦即上訴書狀已記載理由，並有具體之敘述時
    ，其上訴既屬合法，第二審法院固應就其理由之是否可取，
    為實體之審理及判斷；如認其上訴書狀雖記載理由，但並未
    具體敘述時，則無須再命補正，可逕認其上訴不合法，以判
    決駁回之（參見法院辦理刑事訴訟案件應行注意事項第162
    點）。
二、本件上訴人即被告（下稱被告）詹佳耀上訴理由略以：原判
    決未就有利於被告處進行判決，實有刑度過重之情形，遂依
    法提起上訴，盼能重獲有利於自身之判決等語。
三、經查，按刑罰之量定，屬法院自由裁量之職權行使，應審酌
    刑法第57條所列各款事由及一切情狀，為酌量輕重之標準，
    並非漫無限制；量刑輕重係屬事實審法院得依職權自由裁量
    之事項，苟已斟酌刑法第57條各款所列情狀而未逾越法定刑
    度，不得遽指為違法；且在同一犯罪事實與情節，如別無其
    他加重或減輕之原因，下級審量定之刑，亦無過重或失輕之
    不當情形，則上級審法院對下級審法院之職權行使，原則上
    應予尊重（最高法院72年臺上字第6696號、75年臺上字第70
    33號判例及85年度臺上字第2446號判決意旨參照）。原審以
    被告施用第一級毒品罪之犯罪事實，業據被告詹佳耀於警詢
    、偵訊及本院審理時均坦承不諱，而被告於上開時間，為警
    採集尿液送驗，檢驗結果確呈可待因及嗎啡陽性反應，有詮
    昕科技股份有限公司99年11月29日報告編號9B290072號濫用
    藥物尿液檢驗報告、彰化縣警察局員林分局委託檢驗尿液代
    號與真實姓名對證單、臺灣彰化地方法院檢察署強制到場（
    強制採驗尿液）許可書、列管毒品人口尿液檢體採集送驗紀
    錄表、去氧核醣核酸條例以外案件接受尿液採樣同意書、警
    方列管人口基本資料查詢各1份附卷可稽（見警卷第3至8頁
    ）。堪認被告前揭自白施用第一級毒品海洛因1次之犯行，
    核確與事實相符，犯罪事證明確，並審酌被告曾於民國（下
    同）96年間，因詐欺案件，經原審簡易庭以96年度員簡字第
    625號判決判處有期徒刑5月，經上訴原審合議庭以97年度簡
    上字第67號判決上訴駁回確定（第1案）；又因施用毒品案
    件，經原審以96年度訴字第2153號、97年度訴字第325號判
    決分別判處有期徒刑10月、9月確定（第2案、第3案），第1
    至3案嗣經原審裁定定應執行有期徒刑1年6月確定；再因施
    用毒品案件，經原審以97年度訴字第2147號判決判處有期徒
    刑10月確定（第4案），與第1至3案所定之應執行刑接續執
    行，於99年3月24日縮短刑期假釋出監，所餘期間付保護管
    束，並於99年7月28日保護管束期滿假釋未經撤銷，視為執
    行完畢等情，有臺灣高等法院被告前案紀錄表1份存卷可考
    ，其於徒刑執行完畢後，5年內故意再犯本案有期徒刑以上
    之罪，應依刑法第47條第1項之規定，論以累犯，並加重其
    刑。而被告因施用毒品案件，經觀察、勒戒及刑之執行完畢
    後，均未能徹底戒絕毒品，復犯本案施用第一級毒品之罪，
    難認有戒毒悔改之意，惟念其施用毒品乃自戕一己之身體健
    康，尚未對他人造成危害，及其犯罪動機、方法、手段、所
    生危害，暨犯後坦承犯行，到庭態度尚稱良好等一切情狀，
    量處有期徒刑8月。原審顯係本於被告之責任為基礎，並已
    具體斟酌刑法第57條所列情形而為量定，並未偏執一端而有
    失之過重之情事，依上開最高法院判例、判決意旨，不得遽
    指為違法。又被告上訴意旨指摘原審判決未就其有利部分為
    判決應屬不當，請求予以從輕量刑為利判決云云，自無理由
    。
四、綜上所述，本院依形式上觀察認原審判決認事用法並無違法
    或不當之處，量刑亦屬妥適，被告上訴理由並未依據卷內既
    有訴訟資料或提出新事證，指摘或表明第一審判決有何採證
    認事、用法或量刑等足以影響判決本旨之不當或違法，而構
    成應予撤銷之具體事由，自非屬得上訴第二審之具體理由。
    依上揭法律規定及判決意旨，被告提起之第二審上訴不合法
    律上程式，爰不經言詞辯論，判決駁回其上訴。
五、據上論斷，應依刑事訴訟法第367條前段、第372條，判決如
    主文。
中    華    民    國   100    年    5     月    18    日
            刑事第十庭    審判長法  官  江  錫  麟
                                法  官  陳      葳
                                法  官  紀  文  勝
以上正本證明與原本無異。
如不服本判決應於收受送達後10日內向本院提出上訴書狀，其未
敘述上訴之理由者，並得於提起上訴後10日內向本院補提理由書
（均須按他造當事人之人數附繕本）「切勿逕送上級法院」。
                                書記官  吳  姁  穗
中    華    民    國   100    年    5     月    18    日